臺灣南投地方法院刑事判決
111年度原金訴字第7號
公  訴  人  臺灣南投地方檢察署檢察官 
被      告  田思佳



指定辯護人  本院公設辯護人許定國  
上列被告因違反洗錢防制法案件，經檢察官提起公訴（110年度
偵字第4027號）及移送併辦（111年度偵字第65號），本院判決
如下：
    主    文
甲○○幫助犯洗錢防制法第十四條第一項之洗錢罪，處有期徒刑參
月，併科罰金新臺幣伍萬元，罰金如易服勞役，以新臺幣壹仟元
折算壹日。
    犯罪事實
一、甲○○依其智識經驗，能預見提供金融帳戶資料予他人使用，
    可能淪為犯罪工具，而幫助詐欺人員從事詐欺取財犯罪，並
    作為詐欺人員詐取財物後收受、提領詐欺犯罪所得使用，而
    產生遮斷金流以逃避國家追訴、處罰之效果，竟仍基於幫助
    詐欺及幫助洗錢之不確定故意，於網路見不詳詐欺人員張貼
    之家庭代工資訊而與對方連繫，並得知提供銀行帳戶之提款
    卡可取得對價後，乃於民國110年5月25日某時許，在南投縣
    水里鄉某處，依指示將其申請之臺灣中小企業銀行帳號0000
    0000000號帳戶（下稱臺企銀帳戶）及兆豐國際商業銀行帳
    號00000000000號帳戶（下稱兆豐帳戶）之提款卡，寄送予
    真實姓名年籍不詳之人，並提供前開帳戶之提款卡密碼。嗣
    詐欺人員取得臺企銀帳戶、兆豐帳戶之帳戶資料後，即意圖
    為自己不法之所有，基於詐欺取財、洗錢之犯意，以附表所
    示之方式，詐騙附表所示之人，使其等陷於錯誤，分別匯款
    附表所示之金額至附表所示之帳戶，並旋遭提領。
二、案經乙○○、丙○○訴由基隆市警察局第二分局、連江縣警察局
    報告臺灣南投地方檢察署檢察官偵查起訴及移送併辦。
    理    由
一、本判決所引用被告甲○○以外之人於審判外之陳述，檢察官、
    被告及辯護人於本院審理時對於該等證據能力均不爭執，且
    至本院言詞辯論終結前並未聲明異議，本院審酌上開證據資
    料作成時之情況，尚無違法不當及證明力明顯過低之瑕疵，
    而認為以之作為證據應屬適當，是依刑事訴訟法第159條之5
    第2項規定，認均有證據能力。至於認定本案犯罪事實之非
    供述證據，並無證據證明係公務員違背法定程序取得，是依
    刑事訴訟法第158條之4之反面解釋，自有證據能力。
二、實體部分
　　上開犯罪事實，業據被告於本院審理時坦承不諱（見本院卷
    第91頁），且經證人即告訴人乙○○、丙○○於警詢時證述在卷
    （見警卷第11-13頁、臺灣南投地方檢察署111年度偵字第65
    號卷【下稱偵一卷】第7-9頁），並有兆豐國際商業銀行股
    份有限公司110年6月16日兆銀總集中字第1100032153號函暨
    函附資料、臺灣中小企業銀行國內作業中心110年6月16日11
    0忠法查密字第CU44663號書函暨函附資料、內政部警政署反
    詐騙諮詢專線紀錄表、臺中市政府警察局第三分局正義派出
    所受理詐騙帳戶通報警示簡便格式表、台新銀行交易明細、
    臺中市政府警察局第三分局正義派出所受理各類案件紀錄表
    、金融機構聯防機制通報單、臺中市政府警察局第三分局正
    義派出所受(處)理案件證明單、臺灣中小企業銀行埔里分行
    110年7月9日埔里字第1108003592號函暨函附資料、內政部
    警政署反詐騙諮詢專線紀錄表、桃園市政府警察局大園分局
    竹圍派出所受理詐騙帳戶通報警示簡便格式表、金融機構聯
    防機制通報單、網路銀行交易明細暨簡訊紀錄截圖照片、桃
    園市政府警察局大園分局竹圍派出所受(處)理案件證明單、
    桃園市政府警察局大園分局竹圍派出所受理各類案件紀錄表
    在卷可證（見警卷第4-10、16-19、25、28、30-32頁、偵一
    卷第23-25、42-43、45-46、48-56頁），足認被告前開任意
    性自白確與事實相符，堪予採信。從而，本件事證已臻明確
    ，被告上開犯行已堪認定，應予依法論科。　
三、論罪科刑
　㈠被告將臺企銀帳戶、兆豐帳戶之提款卡及密碼提供予他人使
    用，容任他人得基於詐欺取財、一般洗錢之犯意，向附表所
    示之人施以詐術，致其等陷於錯誤，而分別匯款至詐欺人員
    用以受領詐欺犯罪所得之附表所示之帳戶內，且附表所示之
    人遭詐騙匯入附表所示帳戶之款項亦經提領，被告雖未參與
    詐欺取財、一般洗錢之行為，然顯係以幫助之意思，參與詐
    欺取財、一般洗錢罪構成要件以外之行為，為幫助犯。又被
    告僅提供臺企銀帳戶、兆豐帳戶之提款卡、密碼予他人使用
    ，並無證據足證被告對本案詐欺人員之人數是否為3人以上
    有所認識或預見，堪認被告基於幫助故意所認知之範圍，應
    僅及於普通詐欺取財犯行。是核被告所為，係犯刑法第30條
    第1項前段、第339條第1項之幫助詐欺取財罪及刑法第30條
    第1項前段、洗錢防制法第14條第1項之幫助一般洗錢罪。
　㈡被告以一交付臺企銀帳戶、兆豐帳戶之帳戶資料之行為，幫
    助他人詐得如附表所示之人之財產，並使他人得順利自附表
    所示帳戶提領款項而達成掩飾、隱匿贓款去向之結果，係以
    一行為觸犯幫助詐欺取財罪、幫助洗錢罪，為想像競合犯，
    應依刑法第55條前段規定，從一重之幫助一般洗錢罪處斷。
　㈢另被告為幫助犯，所犯情節較正犯輕微，依刑法第30條第2項
    規定，按正犯之刑減輕。又被告於本院審理時坦承涉犯本件
    幫助洗錢犯行，依洗錢防制法第16條第2項規定減輕其刑，
    並依法遞減之。
　㈣又臺灣南投地方檢察署111年度偵字第65號移送併辦事實與起
    訴事實間，有想像競合犯之裁判上一罪關係，為起訴效力所
    及，本院自應併予審理。
　㈤按犯罪之情狀顯可憫恕，認科以最低度刑仍嫌過重者，得酌
    量減輕其刑，刑法第59條定有明文。又按刑法第59條規定之
    酌量減輕其刑，必須犯罪另有特殊之原因與環境，在客觀上
    足以引起一般同情，認為即使宣告法定最低度刑，猶嫌過重
    者，始有其適用，最高法院105年度台上字第2625號判決意
    旨參照。查辯護人固請求依刑法第59條規定減輕被告之刑責
    ，惟本院考量近年來社會上詐欺案件層出不窮，衝擊社會治
    安，且被告本案犯行因適用刑法第30條第2項、洗錢防制法
    第16條第2項規定遞減輕其刑後，其刑度相較原本之法定刑
    ，已減輕甚多，足使之為適當刑罰制裁，尚難認有量處最低
    法定刑仍嫌過重之情，故本院認被告本件無刑法第59條減刑
    規定之適用。辯護人上開主張尚無可採。
　㈥本院審酌被告可預見臺企銀帳戶、兆豐帳戶之帳戶資料可能
    為不法人員取得，並用以遂行詐欺取財、洗錢之犯罪，仍提
    供前開帳戶之提款卡暨密碼等資料予他人使用，因而使詐欺
    人員得以遂行詐欺及洗錢目的，造成犯罪偵查困難，並助長
    詐欺及洗錢犯罪風氣，危害交易秩序及社會治安，惟念及被
    告犯後終知坦承犯行，復考量被告已與告訴人丙○○達成調解
    並賠償新臺幣1萬元、被告就告訴人乙○○部分有提出賠償計
    畫（惟告訴人乙○○經本院傳喚後未到庭且經多次電聯亦未果
    ）、本案提供之帳戶資料數量、被告素行，及被告於本院審
    理時自陳國中畢業、無業、經濟貧困、須扶養未成年的女兒
    等一切情狀，量處如主文所示之刑，並就併科罰金部分諭知
    易服勞役之折算標準。
四、卷內並無證據足證被告本案幫助行為有獲得任何報酬或利益
    ，故應認被告就本案無犯罪所得，自無沒收犯罪所得可言。
據上論斷，依刑事訴訟法第299條第1項前段，判決如主文。
本案經檢察官簡汝珊提起公訴及移送併辦，檢察官吳宣憲、石光
哲到庭執行職務。​​​​​
中　　華　　民　　國　　111 　年　　11　　月　　30　　日
                  刑事第二庭  審判長法　官  陳宏瑋
　　　　　　　　　                  法  官  陳育良
　　　　　　　　　                  法  官  蔡霈蓁
以上正本與原本無異。
如不服本判決應於收受送達後20日內向本院提出上訴書狀，並應
敘述具體理由；其未敘述上訴理由者，應於上訴期間屆滿後20日
內向本院補提理由書（均須按他造當事人之人數附繕本）「切勿
逕送上級法院」。
告訴人或被害人如對於本判決不服者，應具備理由請求檢察官上
訴，其上訴期間之計算係以檢察官收受判決正本之日期為準。
                                    書記官  郭勝華
中　　華　　民　　國　　111 　年　　12　　月　　1 　　日
附錄本案論罪科刑法：
洗錢防制法第14條
有第二條各款所列洗錢行為者，處7年以下有期徒刑，併科新臺
幣5百萬元以下罰金。
前項之未遂犯罰之。
前二項情形，不得科以超過其特定犯罪所定最重本刑之刑。　　
中華民國刑法第339條
意圖為自己或第三人不法之所有，以詐術使人將本人或第三人之
物交付者，處5年以下有期徒刑、拘役或科或併科50萬元以下罰
金。
以前項方法得財產上不法之利益或使第三人得之者，亦同。
前二項之未遂犯罰之。
中華民國刑法第30條
幫助他人實行犯罪行為者，為幫助犯。雖他人不知幫助之情者，
亦同。
幫助犯之處罰，得按正犯之刑減輕之。​​​​​​​​​​​

附表：
編號 告訴人 詐騙方式 匯款時間 匯款金額 （新臺幣) 匯入帳戶 1 乙○○ 詐欺人員於110年5月27日19時許，致電乙○○，佯稱需配合解除重複扣款云云，致乙○○陷於錯誤，依指示匯款。 110年5月27日20時22分許  2萬9985元 臺企銀帳戶    110年5月27日20時28分許 2萬9985元 兆豐帳戶 2 丙○○ 詐欺人員於110年5月27日19時許，致電丙○○，佯稱會員身分設定錯誤，需配合解除云云，致丙○○陷於錯誤，依指示匯款。 110年5月27日19時42分許 100元 臺企銀帳戶    110年5月27日20時3分許 4萬9123元     110年5月27日20時7分許 1萬3123元